臺灣宜蘭地方法院刑事判決　　　　　　　　　　　　　九十三年度訴字第二八六號
　　公　訴　人　臺灣宜蘭地方法院檢察署檢察官
　　被　　　告　甲○○
右列被告因違反毒品危害防制條例案件，經檢察官提起公訴（九十三年度毒偵字第五
四一號），被告就被訴事實為有罪之陳述，本院裁定進行簡式審判程序判決如左：
      主  文
甲○○連續施用第一級毒品，累犯，處有期徒刑拾月。扣案之第一級毒品海洛因壹包
（毛重壹點壹公克）沒收銷燬之。
      事  實
一、甲○○前因施用毒品案件，經臺灣宜蘭地方法院檢察署檢察官聲請本院以八十八
    年度毒聲字第七八八號裁定送觀察、勒戒後，因認無繼續施用毒品之傾向，業經
    該署檢察官於民國八十八年十月二十二日以八十八年度毒偵字第五九號、第二一
    三號為不起訴處分確定（一犯）；復因施用毒品案件，經同署檢察官聲請本院以
    八十九年度毒聲字第六一號裁定送觀察、勒戒後，因認有繼續施用毒品之傾向，
    由同署檢察官聲請本院以八十九年度毒聲字第五一四號裁定送強制戒治，並以八
    十九年毒偵緝字第九七號、八十九年毒偵字第七四六號聲請簡易判決處刑，經本
    院羅東簡易庭以八十九年羅簡字第一三二號判處有期徒刑五月（二犯）；又因施
    用毒品案件，經同署檢察官以九十年毒偵字第四三二號、第七八三號提起公訴，
    經本院於九十年七月十一日以九十年易字第三六一號判處有期徒刑六月，甫於九
    十一年十月二十二日因縮刑期滿執行完畢（三犯）。詎不知悛悔，明知海洛因係
    毒品危害防制條例第二條第二項第一款所列之第一級毒品，不得持有或施用，仍
    基於施用第一級毒品海洛因之概括犯意，連續於九十三年三月十五日下午五時許
    ，在臺北往宜蘭方向之火車上，及於九十三年三月十八日下午五時許，在宜蘭縣
    宜蘭市○○路「喜互惠超市」前，以將第一級毒品置入香菸內吸食煙霧方式，施
    用第一級毒品海洛因二次。嗣於九十三年三月十九日凌晨二時許，在宜蘭縣宜蘭
    市○○路五二五巷四二弄底為警查獲，並於其當日所駕駛向他人所借用之車牌號
    碼ＩＶ─七三三五號自用小客車駕駛座附近扣得第一級毒品海洛因一包（毛重一
    點一公克），而偵悉上情。
二、案經宜蘭縣警察局宜蘭分局報請臺灣宜蘭地方法院檢察署檢察官偵查起訴。
      理  由
一、右揭事實，業據被告甲○○於本院調查、審理中均供承不諱，而被告為警查獲時
    所採取之尿液，經送請鑑定之結果，確呈嗎啡及安非他命陽性反應（被告施用第
    二級毒品部分另案審理），此有宜蘭縣警察局宜蘭分局毒品案件嫌疑人姓名及尿
    液編號對照表及慈濟大學濫用藥物檢驗中心九十三年三月二十六日慈藥字第九三
    ０三二六０六號函所附之檢驗總表一紙存卷可稽，並有第一級毒品海洛因一包（
    毛重一點一公克）扣案可佐，堪信被告於本院調查、審理中所為連續施用第一級
    毒品海洛因二次之自白不虛。又被告前因施用毒品案件，經臺灣宜蘭地方法院檢
    察署檢察官聲請本院以八十八年度毒聲字第七八八號裁定送觀察、勒戒後，因認
    無繼續施用毒品之傾向，業經該署檢察官於八十八年十月二十二日以八十八年度
    毒偵字第五九號、第二一三號為不起訴處分確定；復因施用毒品案件，經同署檢
    察官聲請本院以八十九年度毒聲字第六一號裁定送觀察、勒戒後，因認有繼續施
    用毒品之傾向，由同署檢察官聲請本院以八十九年度毒聲字第五一四號裁定送強
    制戒治，並以八十九年毒偵緝字第九七號、八十九年毒偵字第七四六號聲請簡易
    判決處刑，經本院羅東簡易庭以八十九年羅簡字第一三二號判處有期徒刑五月；
    又因施用毒品案件，經同署檢察官以九十年毒偵字第四三二號、第七八三號提起
    公訴，經本院於九十年七月十一日以九十年易字第三六一號判處有期徒刑六月，
    於九十一年十月二十二日因縮刑期滿執行完畢，此有前揭不起訴處分書、起訴書
    、判決書各一件及臺灣高等法院被告全國前案紀錄表存卷供參。是本件事證明確
    ，被告五年內三犯以上施用毒品之犯行，洵堪認定。
二、核被告甲○○施用海洛因之行為，係犯修正後毒品危害防制條例第十條第一項之
    施用第一級毒品罪。其持有第一級毒品海洛因之行為，為高度之施用行為所吸收
    ，不另論罪。被告二次施用第一級毒品海洛因之犯行，時間緊接，方法相同，觸
    犯構成要件相同之罪名，顯係基於概括犯意為之，應依刑法第五十六條連續犯之
    規定論以一罪，並依法加重其刑。茲查，被告前曾因施用毒品案件，經同署檢察
    官以九十年毒偵字第四三二號、第七八三號提起公訴，經本院於九十年七月十一
    日以九十年易字第三六一號判處有期徒刑六月，於九十一年十月二十二日因縮刑
    期滿執行完畢，有前揭臺灣高等法院被告全國前案紀錄表可按，其受有期徒刑執
    行完畢後五年內再犯本件法定刑有期徒刑以上之罪，為累犯，依法遞加重之。爰
    審酌被告前有多次施用毒品紀錄，並送請觀察、勒戒及強制戒治，仍不知警惕，
    於施用毒品案件執行完畢後，猶違反禁令非法施用足以導致精神障礙及生命危險
    之毒品，顯見其已無法依憑己力拔除毒癮，實有處以較長刑期予之隔離之必要，
    方得為其遠離毒害，惟其犯罪後坦承犯行，態度尚稱良好及其施用次數僅有二次
    ，並未因此危害他人等一切情狀，量處如主文所示之刑，以啟自新。
三、扣案之第一級毒品海洛因一包（毛重一點一公克），係查獲之第一級毒品，業據
    被告甲○○供承在卷，不問屬於犯人與否，爰依毒品危害防制條例第十八條第一
    項前段沒收銷燬之。
四、公訴意旨略以：被告甲○○基於施用第一級毒品之概括犯意，自九十三年三月十
    五日起至同月十八日止，連續在臺北往宜蘭方向火車上及宜蘭縣宜蘭市○○路「
    喜互惠超市」前等處，施用第一級毒品海洛因多次，因認此部分被告亦涉有毒品
    危害防制條例第十條第一項之施用第一級毒品罪嫌。然查，被告於本院審理中自
    承僅有於九十三年三月十五日下午五時許及九十三年三月十八日下午五時許施用
    二次海洛因等語（見本院九十三年七月二十二日審理筆錄），並無尿液檢驗報告
    等其他證據足以證明被告於九十三年三月十五日至同年三月十八日間尚有其他施
    用第一級毒品海洛因之犯行，此部分不能證明被告犯罪。此外復查無其他積極證
    據足資認定被告有公訴人所指此部分之犯行，原應為無罪諭知，惟公訴意旨認此
    部分與前揭有罪部分有連續犯之裁判上一罪關係，爰不另為無罪諭知，附此敘明
    。
據上論斷，應依刑事訴訟法第二百七十三條之一第一項、第二百九十九條第一項前段
，毒品危害防制條例第十條第一項、第十八條第一項前段，刑法第十一條前段、第五
十六條、第四十七條，判決如主文。
本案經檢察官劉憲英到庭執行職務。
中      華      民      國      九十三    年  七      月    三十        日
                                  臺灣宜蘭地方法院刑事第四庭
                                      法  官  郭  顏  毓
右正本證明與原本無異。
如不服本判決應於送達後十日內向本院提出上訴狀。(應附繕本)
                                      書記官  莊  淑  茹
中      華      民      國      九十三    年  七      月    三十        日
附錄本案論罪科刑法條：
毒品危害防制條例第十條
施用第一級毒品者，處六月以上五年以下有期徒刑。
施用第二級毒品者，處三年以下有期徒刑。
